臺灣臺中地方法院刑事附帶民事訴訟判決　100年度附民字第471號
原　　　告　謝定燊
被　　　告　楊景州
上列被告因詐欺案件，經原告提起附帶民事訴訟，請求損害賠償
事件，本院判決如下︰
    主  文
原告之訴及假執行之聲請均駁回。
    事  實
一、原告起訴主張：被告楊景州意圖為自己不法之所有，利用與
    位於臺中市○區○○路244號1樓興富發彩券行店合夥人即原
    告之交情，先於民國99年11月5日白天，撥打電話向原告表
    示先前向其所下注之彩券已過關，將前往店內領取過關彩金
    新臺幣（下同）150,400元云云；待原告查店內重列印資料
    確實無誤，並透過店內日間值班之訴外人邱婷婷聯絡負責人
    即訴外人何鏡湖備妥該筆彩金後，被告即於同日19時許，至
    興富發彩券行店內，向剛值晚班之原告佯稱：已將彩券交付
    邱婷婷云云，致原告信以為真，即當場交付彩金150,400元
    予被告。翌日，負責人何鏡湖因自邱婷婷處得知並無彩券可
    至台北富邦銀行兌換彩金，原告方知受騙，報警處理，為此
    訴請損害賠償等語。並聲明：(一)被告應給付原告150,400元
    ，及自起訴狀繕本送達翌日起至清償日止，按年息5％計算
    之利息；(二)願供擔保，請准宣告假執行。
二、被告未為任何聲明或陳述，亦未提出任何書狀。
    理  由
一、按因犯罪而受損害之人，於刑事訴訟程序得附帶提起民事訴
    訟，對於被告及依民法負賠償責任之人，請求回復其損害；
    提起附帶民事訴訟，應於刑事訴訟起訴後第二審辯論終結前
    為之，刑事訴訟法第487條第1項、第488條前段分別定有明
    文。又按法院認為原告之訴不合法者，應以判決駁回之，刑
    事訴訟法第502條第1項亦有明文。
二、查被告楊景州因詐欺案件，雖經臺灣臺中地方法院檢察署檢
    察官偵查終結提起公訴，然迄今尚未繫屬本院，有臺灣臺中
    地方法院檢察署檢察官100年度偵字第1057號起訴書、臺灣
    高等法院被告前案紀錄表及本院當事人姓名查詢索引卡查詢
    資料在卷可稽。是原告於刑事訴訟繫屬前即具狀提起附帶民
    事訴訟，依照首揭法律規定，顯有未合，應予駁回。又原告
    之訴既經駁回，其假執行之聲請亦失所附麗，應併予駁回。
    另原告得於被告所涉刑事案件繫屬於法院之後，再另行提起
    附帶民事訴訟，附此敘明。
三、據上論斷，應依刑事訴訟法第502條第1項，判決如主文。
中    華    民    國  100    年    9    月    28    日
                  刑事第十八庭  審判長法  官  許月馨
                                      法  官  胡宜如
                                      法  官  尚安雅
以上正本證明與原本無異。
如不服本判決應於收受送達後10日內向本院提出上訴書狀，並應
敘述具體理由；其未敘述上訴理由者，應於上訴期間屆滿後20日
內向本院補提理由書（均須按他造當事人之人數附繕本）「切勿
逕送上級法院」。
本判決非對於刑事訴訟之判決有上訴時不得上訴。
                                     書記官   張宏清
中    華    民    國  100    年    9    月    28    日